臺灣嘉義地方法院民事裁定　　　　　　 100年度監宣字第98號
聲　請　人　謝素麗
上列聲請人聲請監護宣告事件，本院裁定如下：
    主    文
宣告謝廷貴（男，民國○○年○月○日生，身分證統一編號：Ｚ00000
0000號）為受監護宣告之人。
選定謝素麗（女，民國○○年○月○○日生，身分證統一編號：Ｚ0000
00000號）為受監護宣告之人謝廷貴之監護人。
指定謝素枝（女，民國○○年○月○○日生，身分證統一編號：Ｚ0000
00000號）為會同開具財產清冊之人。
聲請費用新臺幣壹仟元由受監護宣告之人謝廷貴負擔。
    理    由
一、聲請意旨略以：聲請人為謝廷貴之參女，謝廷貴自民國100
    年7月5日起因罹患失智症，雖延醫診治，但不見起色，近日
    甚且已精神障礙（或其他心智缺陷）至不能為意思表示或受
    意思表示（或不能辨識其意思表示之效果），有中華民國身
    心障礙手冊影本為證，為此依民法第14條第1項、民事訴訟
    法第597條規定，聲請對其為監護之宣告，並依民法第1111
    條規定指定聲請人為受監護宣告之人之監護人，暨指定謝素
    麗為會同開具財產清冊之人，若法院認謝廷貴尚未達可宣告
    監護之程度，則請依民法第14條第3項、第15之1條第1項、
    民事訴訟法第624之3條之規定為輔助宣告，並指定聲請人為
    輔助人等語。
二、經查，聲請人主張之前揭事實，已據提出戶籍謄本3份、中
    華民國身心障礙手冊影本1份為憑；又本院審驗謝廷貴之精
    神及心智狀況，在鑑定人前點呼謝廷貴之姓名、年籍等事項
    ，其對點呼姓名會回答，但無法說出文字，詢問在場何人有
    發出聲音但無法回答何人（使用鼻胃管餵食），並斟酌戴德
    森醫療財團法人嘉義基督教醫院精神科主治醫師趙星豪所為
    之鑑定結果，認謝廷貴罹患失智症及帕金森氏症，已造成腦
    部功能退化，言語理解及表達能力缺損，後因慢性阻塞性肺
    病，數次住院治療，造成意識亦有明顯障礙，在鑑定時對呼
    喚仍有反應，但言語表達不清，無法理解其內容，故謝廷貴
    因其心智障礙，已無為意思表示及受意思表示之能力等語，
    此有本院100年9月27日之勘驗筆錄附卷可稽。故聲請人聲請
    對謝廷貴為監護之宣告，為有理由，應予准許。
三、次查，聲請人為受監護宣告人謝廷貴之參女，並到庭同意擔
    任受監護宣告人謝廷貴之監護人，且陳稱：母親現中風在安
    養中心等語，另經本院通知關係人即謝廷貴之其他子女就選
    定聲請人為謝廷貴之監護人是否適宜表示意見，除關係人謝
    素娥、謝素香到庭陳稱：同意由聲請人擔任監護人，及由謝
    素枝擔任會同開具財產清冊之人等語，其餘子女經合法通知
    ，均未到庭表示意見，有戶籍謄本及送達證書在卷可參。本
    院參酌受監護宣告人謝廷貴之配偶現已中風，雖有七名子女
    ，但除謝素娥、謝素香到庭表示同意由聲請人擔任監護人外
    ，其餘子女經合法通知，均未到庭表示意見，顯見其等對於
    選定聲請人為謝廷貴之監護人乙事不甚關心，茲本院參酌前
    揭各節，認由聲請人任監護人，符合受監護宣告之人謝廷貴
    之最佳利益，爰選定聲請人為監護人；又謝素枝係受監護宣
    告人謝廷貴之肆女，並經關係人謝素娥、謝素香到庭同意指
    定為會同開具財產清冊之人。
四、爰裁定如主文。
中    華    民    國  100    年    10    月    18    日
                   家事庭     法  官  洪嘉蘭
正本係照原本作成。
如不服本裁定關於選定監護人及指定會同開具財產清冊之人等部
分，應於送達後十日內向本院提出抗告狀，並繳納抗告費新臺幣
1千元；其餘關於宣告監護之部分，不得抗告。
中    華    民    國  100    年    10    月    18    日
                              書記官  許家瑜